【裁判字號】    98,訴,670
【裁判日期】    980616
【裁判案由】    偽造文書等
【裁判全文】
臺灣臺北地方法院刑事判決               98年度訴字第670號
公  訴  人  臺灣臺北地方法院檢察署檢察官
被      告  甲○○
                      加蓋
上列被告因偽造文書等案件，經檢察官提起公訴（98年度偵字第
6294號），被告於準備程序中就被訴事實為有罪之陳述，經告以
簡式審判之旨，並聽取當事人之意見後，本院合議庭裁定由受命
法官獨任以簡式審判程序審理，判決如下：
    主  文
甲○○攜帶兇器竊盜，累犯，處有期徒刑柒月；又攜帶兇器竊盜
，累犯，處有期徒刑柒月；又攜帶兇器竊盜，累犯，處有期徒刑
柒月；又攜帶兇器竊盜，累犯，處有期徒刑柒月；又行使偽造私
文書，足以生損害於他人，累犯，處有期徒刑肆月，偽造之乙○
○署名壹枚沒收；又竊盜，未遂，累犯，處有期徒刑參月。應執
行有期徒刑貳年，偽造之乙○○署名壹枚沒收。
    事  實
一、甲○○前因違反毒品危害防制條例，經本院以94年度訴字第
    818 號刑事判決判處有期徒刑1 年確定，於民國96年5 月23
    日縮刑期滿執行完畢。
二、詎甲○○猶不知悔改，竟意圖為自己不法之所有，先後為下
    列行為：
（一）於97年11月13日凌晨1 時42分許，在臺北市信義區○○○
      路○ 段666 號春光公園地下停車場地下3 樓，持非被告所
      有客觀上足為兇器之螺絲起子1 支，將戊○○所有車號23
      99-QT 號自小客車駕駛座車窗敲破，再將上半身探入車內
      竊取車內衛星導航、ETC 主機各1 臺及新臺幣（下同）30
      0 元得手後逃逸。
（二）於97年11月17日上午8 時45分許，在春光公園停車場地下
      2 樓，以同一螺絲起子，將丙○○所有車號6A-6679 號自
      小客車駕駛座車窗及後方玻璃敲破，再將上半身由駕駛座
      窗戶探入車內竊取車內測速照相偵測器1 臺得手後逃逸。
（三）於97年11月20日下午5 時55分許，在臺北市信義區○○○
      路57號中坡公園地下停車場地下2 樓，以同一螺絲起子，
      將丁○○所有車號0989-VL 號自小客車副駕駛座車窗玻璃
      敲破，再將上半身由副駕駛座窗戶探入車內竊取車內ETC
      主機1 臺、悠遊卡1 張（儲值約1,000 元）、貴子坑俱樂
      部會員卡1 張（儲值約5,000 元）、中油VIP 卡1 張及20
      0 元得手後逃逸。
（四）於97年12月20日（起訴書誤載為11月20日）晚上6 時20分
      許，在春光公園地下停車場地下1 樓，以同一螺絲起子，
      將乙○○所有車號6D -1565號自小客車駕駛座車窗玻璃敲
      破，再將上半身由副駕駛座窗戶探入車內竊取車內ETC 主
      機1 臺、回數票8 張（價值320 元）、象牙印章1 個（約
      5,000 元）及臺北富邦商業銀行股份有限公司（下稱富邦
      銀行）0000000000000000號（起訴書誤載為000000000000
      00000 號）信用卡1 張得手後逃逸。
（五）於97年11月20日晚上6 時50分許，基於偽造文書及詐欺之
      犯意，持上開竊得之乙○○富邦銀行信用卡，前往臺北市
      信義區○○路484 之3 號金純煌銀樓刷卡購買戒指1 枚（
      價值約7,280 元，起訴書誤載為7,800 元），並在簽帳單
      上偽造乙○○署名1 枚後交付予銀樓店員而行使，藉以確
      認交易標的、金額及向富邦銀行簽帳消費之意，作為特約
      商店經由收單機構向發卡銀行請款之用，使銀樓人員誤認
      係乙○○本人持卡消費而陷於錯誤，並交付上開戒指1 枚
      ，足以生損害於乙○○、特約商店及富邦銀行。
（六）於97年12月26日中午12時20分許，在臺北市信義區○○○
      路22巷1 號如意居大樓停車場地下1 樓，因欲竊取沈巧鈺
      所停放車號2878-EG 號自小客車內之財物，乃以腳猛踹該
      車右前座車窗之玻璃，惟於該車窗尚未完全破裂時，即適
      逢民眾進入停車場，甲○○見狀始停止動作而由樓梯逃離
      現場。
三、案經臺北市政府警察局信義分局報請臺灣臺北地方法院檢察
    署檢察官偵查起訴。
      理  由
一、按除被告所犯為死刑、無期徒刑、最輕本刑為3 年以上有期
    徒刑之罪或高等法院管轄第一審案件者外，於法院行準備程
    序進行中，被告先就被訴事實為有罪之陳述時，審判長得告
    知被告簡式審判程序之旨，並聽取當事人、代理人、辯護人
    及輔佐人之意見後，裁定進行簡式審判程式；且受命法官行
    準備程序，與法院或審判長有同一之權限；又簡式審判程序
    之證據調查，不受刑事訴訟法第159 條第1 項、第161 條之
    2 、第161 條之3 、第163 條之1 及第164 條至第170 條規
    定之限制，刑事訴訟法第273 條之1 第1 項、第279 條第2
    項前段、第273 條之2 分別定有明文。本案被告甲○○所犯
    係死刑、無期徒刑、最輕本刑為3 年以上有期徒刑以外之罪
    ，其於準備程式中就被訴事實為有罪之陳述，經法官告知簡
    式審判程序之旨，並聽取公訴人、被告之意見後，認為適宜
    由受命法官獨任進行簡式審判程序，由合議庭依刑事訴訟法
    第273 條之1 第1 項規定，裁定由受命法官獨任進行審判程
    序，合先敘明。
二、上揭事實業據被告甲○○於本院審理時坦承不諱，核與證人
    戊○○（偵卷第21-22 頁）、丙○○（偵卷第25頁）、丁○
    ○（偵卷第27-28 頁）、乙○○（偵卷第31頁）及沈巧鈺（
    偵卷第34-35 頁）之指述情節相符，並有證人潘隆翔之證詞
    在卷可佐（偵卷第16-17 頁），且有臺北市政府警察局信義
    分局刑案現場勘察報告3 份（偵卷第43-76 頁）、現場車損
    照片4 紙（偵卷第77-78 頁）、監視器翻拍照片6 紙（偵卷
    第79-81 頁）、內政部警政署刑事警察局鑑驗書2 份（偵卷
    第82-85 頁）及富邦銀行消金風險控管部函1 份（本院卷第
    23-1頁）附卷可稽，被告任意性自白業有相當之補強證據，
    應與事實相符。本案事證明確，被告犯行洵堪認定，應依法
    論科。
三、論罪科刑
（一）被告用於竊盜之螺絲起子1 支雖未扣案。惟市售之螺絲起
      子，其前端多為金屬製成，質地堅硬且銳利，而被告事實
      上確持該螺絲起子敲破汽車車窗，堪認被告所持用之螺絲
      起子，在客觀上已足以對人之生命、身體安全構成威脅，
      足供為兇器使用，是被告持之加以竊取如事實欄二（一）
      、（二）、（三）、（四）之物得手，核其所為，均係犯
      刑法第321 條第1 項第3 款之攜帶兇器竊盜罪。
（二）按信用卡簽帳單係以文字為一定之意思表示，持信用卡刷
      卡消費時，在簽帳單上簽署姓名，除表示已收受特約商店
      交付之交易標的物外，並為確認該筆消費之憑證，具有表
      示法律上權利義務關係之意思內容，故簽帳單性質上除與
      收據相同外，並且為信用卡發卡銀行依據此向簽帳人收款
      之憑證，應為文書之一種。被告所犯如事實欄二（五）所
      示犯行，係於盜刷信用卡消費後在簽帳單商店收據聯上偽
      造持卡人署名1 枚並交付店員而取得他人財物，核其所為
      ，係犯刑法第216 條、第210 條之行使偽造私文書罪及同
      法第339 條第1 項之詐欺取財罪。被告偽造署名為偽造私
      文書之部分行為；其偽造之低度行為又為行使之高度行為
      所吸收，均不另論罪。被告所犯上開二罪，係以一行為觸
      犯二罪名，為想像競合犯，應依刑法第55條規定，從一重
      之行使偽造私文書罪處斷。
（三）被告徒手行竊如事實欄二（六）所示之車輛未果，核其所
      為，係犯刑法第320 條第3 項、第1 項之竊盜未遂罪，爰
      依同法第25條第2 項之規定，減輕其刑。
（四）被告有如事實欄所示之前科，有臺灣高等法院被告前案紀
      錄表在卷可查，其於受有期徒刑執行完畢後，五年內再犯
      本案有期徒刑以上之各罪，均為累犯，應依刑法第47條第
      1 項之規定，分別加重其刑，並就前開減輕部分，依法先
      加後減之。
（五）被告所犯上開加重竊盜罪及行使偽造私文書罪與竊盜未遂
      罪，犯意各別，行為互殊，應分論併罰。
（六）爰審酌被告正值壯年，卻不思以正當途徑獲取財物，率爾
      多次竊取他人物品，並偽造文書詐取財物，行為要有不該
      ，惟念其犯後坦承犯行，犯後態度尚稱良好，並參酌其犯
      罪之方法、手段及所生之損害等一切情狀，分別量處如主
      文所示之刑，並定其應執行之刑，以資儆懲。
（七）又被告偽造之簽帳單，已交付特約商店轉收單銀行而非屬
      被告所有之物，不應沒收。惟其上被告偽造之「乙○○」
      署名1 枚，則應依刑法第219 條規定，不論屬於何人所有
      ，仍應宣告沒收。被告行竊所用之螺絲起子1 支並未扣案
      ，不能確認係為被告所有且仍未滅失，既非應由本院義務
      沒收之物，爰不另為沒收之宣告，附此敘明。
據上論斷，應依刑事訴訟法第273 條之1 第1 項、第284 條之1
、第299 條第1 項前段，刑法第216 條、第210 條、第219 條、
第320 條第3 項、第1 項、第321 條第1 項第3 款、第339 條第
1 項、第25條第2 項、第47條第1 項、第55條、第51條第5 款，
刑法施行法第1 條之1 第1 項、第2 項前段，判決如主文。
本案經檢察官孫沛琦到庭執行職務。
中    華    民    國    98    年    6     月    16    日
                  刑事第七庭  法  官  林勇如
上正本證明與原本無異。
如不服本判決應於收受送達後10日內向本院提出上訴書狀，並應
敘述具體理由；其未敘述上訴理由者，應於上訴期間屆滿後20日
內向本院補提理由書（均須按他造當事人之人數附繕本）「切勿
逕送上級法院」。告訴人或被害人如對於本判決不服者，應具備
理由請求檢察官上訴，其上訴期間之計算係以檢察官收受判決正
本之日期為準。
                              書記官  葉潔如
中    華    民    國    98    年    6     月    16    日
附錄本案論罪科刑法條：
中華民國刑法第216 條
行使第210 條至第215 條之文書者，依偽造、變造文書或登載不
實事項或使登載不實事項之規定處斷。
中華民國刑法第210 條
偽造、變造私文書，足以生損害於公眾或他人者，處5 年以下有
期徒刑。
中華民國刑法第321 條第1 項第3 款
犯竊盜罪而有左列情形之一者，處6 月以上、5 年以下有期徒刑
：
三、攜帶兇器而犯之者。
中華民國刑法第339 條第1 項
意圖為自己或第三人不法之所有，以詐術使人將本人或第三人之
物交付者，處5 年以下有期徒刑、拘役或科或併科1 千元以下罰
金。
中華民國刑法第320 條
意圖為自己或第三人不法之所有，而竊取他人之動產者，為竊盜
罪，處5 年以下有期徒刑、拘役或5 百元以下罰金。
意圖為自己或第三人不法之利益，而竊佔他人之不動產者，依前
項之規定處斷。
前二項之未遂犯罰之。


司法院資訊處製作；財團法人民間司法改革基金會備份。
